【裁判字號】    97,交聲,2134
【裁判日期】    970821
【裁判案由】    交管條例聲異
【裁判全文】
臺灣板橋地方法院交通事件裁定        97年度交聲字第2134號
原處分機關  交通部公路總局臺北區監理所
異  議  人
即受處分人  甲○○
上列異議人因違反道路交通管理處罰條例案件，對於交通部公路
總局臺北區監理所民國97年7 月25日北監自裁字裁40-ZBC063516
號所為之裁決處分（原舉發案號：內政部警政署國道公路警察局
第二警察隊97年2 月18日公警局交字第ZBC063516 號），聲明異
議，本院裁定如下：
    主  文
異議駁回。
    理  由
一、原處分意旨略以：異議人即受處分人甲○○於民國97年2 月
    3 日中午12時55分許，駕駛車號8322－RG號自用小客車，行
    經國道三號高速公路南下125.7 公里處時，因速限110 公里
    ，經雷達（射）測定行速為129 公里，超速19公里之違規行
    為，由內政部警政署國道公路警察局第二警察隊以照片採證
    方式逕行製單舉發，爰依道路交通管理處罰條例第33條第1
    項第1 款、第63條第1 項第1 款規定，裁處罰鍰新臺幣4 千
    5 百元，並記違規點數1 點。
二、異議意旨略以：異議人居住之住所有管理員代收信件，惟異
    議人並未收到本件舉發通知單，是否有可能是郵局方面有差
    錯？郵局方面是否將該轉達（送）的讓異議人知道？如往後
    監理站只要寄到郵局就算完成送達，而郵局有差錯未讓異議
    人收到，異議人也無法得知有任何違規事項，為此聲明異議
    ，請求撤銷原處分，改罰最低罰鍰云云。
三、按汽車行駛於高速公路、快速公路或設站管制之道路，不遵
    使用限制、禁止、行車管制及管理事項之管制規則而有行車
    速度超過規定之最高速限或低於規定之最低速限之行為者，
    處汽車駕駛人新臺幣3 千元以上6 千元以下罰鍰，並記違規
    點數1 點，道路交通管理處罰條例第33條第1 項第1 款、第
    63條第1 項第1 款定有明文。又按「送達，於應受送達人之
    住居所、事務所或營業所為之。但在行政機關辦公處所或他
    處會晤應受送達人時，得於會晤處所為之。」、「於應送達
    處所不獲會晤應受送達人時，得將文書付與有辨別事理能力
    之同居人、受僱人或應送達處所之接收郵件人員。」、「送
    達，不能依前二條規定為之者，得將文書寄存送達地之地方
    自治或警察機關，並作送達通知書兩份，一份黏貼於應受送
    達人住居所、事務所、營業所或其就業處所門首，另一份交
    由鄰居轉交或置於該送達處所信箱或其他適當位置，以為送
    達。」、「前項情形，由郵政機關為送達者，得將文書寄存
    於送達地之郵政機關。」，行政程序法第72條第1 項、第73
    條第1 項、第74條第1 項、第2 項分別規定明確可循。
四、經查：
  (一)異議人於97年2 月3 日中午12時55分許，駕駛車號8322－RG
    號自用小客車，行經國道三號高速公路南下125.7 公里處時
    ，因速限110 公里，經雷達（射）測定行速為129 公里，超
    速19公里之違規行為，由內政部警政署國道公路警察局第二
    警察隊以照片採證方式逕行製單舉發一節，為異議人於異議
    狀中所不爭執，是異議人確有於上開時地超速行駛之事實，
    自堪認定。
  (二)又異議人雖以前開情詞置辯；惟異議人自95年12月22日起即
    設籍於臺北縣新莊市○○○路97號10樓，且目前仍在該處居
    住一情，為異議人所不爭執，並有個人基本資料查詢結果1
    紙在卷可稽，而本件舉發通知單係以郵寄之方式向異議人住
    所即臺北縣新莊市○○○路97號10樓寄發，然因未獲會晤異
    議人本人或其可受領文書之同居人、受雇人或接收郵件人員
    ，並有難以留置送達之情形，乃於97年2 月25日依行政程序
    法第74條第1 項、第2 項之規定，將該舉發通知單寄存於新
    莊民安郵局，並將送達通知書置於該送達處所信箱或其他適
    當位置以為送達等情事，有內政部警政署國道公路警察局送
    達證書、內政部警政署國道公路警察局第一警察隊97年7 月
    11日公警二交字第0970271885號函各1 紙在卷可參，故上開
    舉發通知單業已於97年2 月25日發生送達之效力，異議人雖
    辯稱其住處有管理員可代收信件，並未收到此舉發通知單云
    云，惟由形式上觀察，前揭送達流程既均符合正常之送達程
    序，又無其他證據足證有何不合常規之處，是原舉發機關所
    為之上開送達，自屬合法。
五、從而，本件異議人前開違規事證已足堪認定。則原處分機關
    依據前揭道路交通管理處罰條例第33條第1 項第1 款、第63
    條第1 項第1 款之規定，裁處異議人罰鍰新臺幣4 千5 百元
    ，並記違規點數1 點，核無違誤。本件異議人之異議為無理
    由，應予駁回。
據上論斷，應依道路交通案件處理辦法第19條，裁定如主文。
中    華    民    國    97    年    8     月    21    日
                      交通法庭  法  官        曾淑娟
如不服本裁定，應於裁定送達後5日內向本院提出抗告狀。
上列正本證明與原本無異。
                                書記官        謝雪紅
中    華    民    國    97    年    8     月    21    日


司法院資訊處製作；財團法人民間司法改革基金會備份。
